pt-BR: Almofada de proteção componentes incluídos: Tornozeleiras; Cotoveleiras; Protetores de mão; Joelheiras; Sliders de palma da mão; Juntas de proteção; Caneleiras; Biqueiras; Protetores de punho; Outro
it: Componenti del cuscinetto protettivo inclusi: Cavigliere; Gomitiere; Paramani; Ginocchiere; Slider per palmi; Guarnizioni protettive; Parastinchi; Puntali; Polsiere; Altro
ro-RO: Componente ale plăcuței de protecție incluse: Protecții pentru glezne; Cotiere; Protecții pentru mâini; Genunchiere; Slidere pentru palme; Garnituri de protecție; Apărători pentru tibie; Protecții pentru vârfuri; Protecții pentru încheietura mâinii; Altele
fi: Suojapehmusteiden mukana tulevat osat: Nilkkasuojat; Kyynärsuojat; Käsisuojat; Polvisuojat; Kämmenliu'ut; Suojahihat; Säärisuojat; Kärkisuojat; Rannesuojat; Muu
ja: 保護パッドの構成部品が含まれています: アンクルガード; エルボーパッド; ハンドガード; ニーパッド; パームスライダー; 保護ガスケット; シンガード; トーキャップ; リストガード; その他
el: Περιλαμβάνονται εξαρτήματα προστατευτικής ενίσχυσης: Προστατευτικά αστραγάλου; Επιγκωνίδες; Προστατευτικά χεριού; Επιγονατίδες; Προστατευτικά ολίσθησης παλάμης; Προστατευτικά παρεμβύσματα; Επικαλαμίδες; Προστατευτικά δακτύλων ποδιού; Προστατευτικά καρπού; Άλλο
th: ส่วนประกอบแผ่นรองป้องกันรวมอยู่ด้วย: สนับข้อเท้า; สนับศอก; การ์ดแฮนด์; สนับเข่า; แถบสไลด์ฝ่ามือ; แผ่นบุซับแรงกระแทก; สนับแข้ง; แผ่นหุ้มปลายเท้า; สนับข้อมือ; อื่นๆ
pl: Dołączone elementy ochraniaczy: Ochraniacze na kostki; Ochraniacze na łokcie; Ochraniacze na dłonie; Ochraniacze na kolana; Slidery na dłonie; Opaski ochronne; Ochraniacze na golenie; Noski ochronne; Ochraniacze na nadgarstki; Inne
vi: Các bộ phận đệm bảo vệ được bao gồm: Ốp bảo vệ mắt cá chân; Đệm khuỷu tay; Ốp bảo vệ bàn tay; Đệm đầu gối; Đệm trượt lòng bàn tay; Đệm lót bảo vệ; Ốp bảo vệ ống đồng; Mũi bảo vệ ngón chân; Ốp bảo vệ cổ tay; Khác
nl: Beschermpad meegeleverde onderdelen: Enkelbeschermers; Elleboogbeschermers; Handbeschermers; Kniebeschermers; Palmsliders; Beschermende gaskets; Scheenbeschermers; Neusbeschermers; Polsbeschermers; Overig
tr: Dahil olan Koruyucu ped bileşenleri: Ayak bileği koruması; Dirseklik; El korumaları; Dizlik; Avuç içi koruyucu; Koruyucu contalar; Tekmelik; Burun koruması; Bileklik; Diğer
zh-CN: 防护垫包含组件: 护踝; 护肘; 护手; 护膝; 手掌滑块; 防护垫片; 护腿板; 护趾; 护腕; 其他
ru: Компоненты защитных накладок: Щитки для голеностопа; Налокотники; Защита рук; Наколенники; Слайдеры для ладоней; Защитные вставки; Щитки для голени; Защитные мыски; Защита запястий; Другое
pt-PT: Componentes de almofadas de proteção incluídos: Proteções para os tornozelos; Cotoveleiras; Proteções para as mãos; Joelheiras; Sliders de palma; Juntas de proteção; Caneleiras; Biqueiras; Proteções para os pulsos; Outro
lt-LT: Įtraukti apsauginio paminkštinimo komponentai: Kulkšnių apsaugos; Alkūnių apsaugos; Rankų apsaugos; Kelių apsaugos; Delnų slaideriai; Apsauginės tarpinės; Blauzdų apsaugos; Kojų pirštų apsaugos; Riešų apsaugos; Kita
fr: Protections incluses: Protège-chevilles; Coudières; Protège-mains; Genouillères; Sliders de paume; Coussinets de protection; Protège-tibias; Embouts de protection; Protège-poignets; Autre
sv: Medföljande komponenter till skyddsdynor: Ankelskydd; Armbågsskydd; Handskydd; Knäskydd; Handflatesliders; Skyddsmuddar; Benskydd; Tåhättor; Handledsskydd; Övrigt
sl-SI: Vključene komponente zaščitnih podlog/ščitnikov: Ščitniki za gležnje; Ščitniki za komolce; Ščitniki za roke; Ščitniki za kolena; Drsniki za dlani; Zaščitna tesnila; Ščitniki za golen; Zaščitne kapice za prste; Ščitniki za zapestja; Drugo
da: Medfølgende beskyttende pudekomponenter: Ankelbeskyttere; Albuebeskyttere; Håndbeskyttere; Knæbeskyttere; Glidepuder til håndfladen; Beskyttelsesbind; Benskinner; Tåkapper; Håndledsbeskyttere; Andet
hu: Védőbetét mellékelt komponensei: Bokavédő; Könyökvédő; Kézvédő; Térdvédő; Tenyércsúszka; Védőtömítés; Sípcsontvédő; Lábujjvédő; Csuklóvédő; Egyéb
cs: Součástí balení jsou ochranné podložky: Chrániče kotníků; Chrániče loktů; Chrániče rukou; Chrániče kolen; Slidery na dlaně; Ochranné návleky; Chrániče holení; Chrániče špiček; Chrániče zápěstí; Jiné
es: Componentes incluidos de la almohadilla protectora: Tobilleras; Coderas; Protectores de manos; Rodilleras; Deslizadores de palma; Protectores de compresión; Espinilleras; Punteras; Muñequeras; Otro
ko: 보호 패드 구성품 포함: 발목 보호대; 팔꿈치 보호대; 손 보호대; 무릎 보호대; 손바닥 슬라이더; 보호 가스켓; 정강이 보호대; 토 캡; 손목 보호대; 기타
hr-HR: Uključene komponente zaštitne podloge: Štitnici za gležnjeve; Štitnici za laktove; Štitnici za ruke; Štitnici za koljena; Klizači za dlanove; Zaštitne brtve; Štitnici za potkoljenice; Kapice za prste; Štitnici za zapešća; Ostalo
nb: Beskyttende putekomponenter inkludert: Ankelbeskyttere; Albuebeskyttere; Håndbeskyttere; Knebeskyttere; Håndflateglidere; Beskyttelsesfôringer; Leggbeskyttere; Tåhetter; Håndleddsbeskyttere; Annet
bg-BG: Включени компоненти на защитните подложки: Протектори за глезени; Налакътници; Протектори за ръце; Наколенки; Слайдери за длани; Защитни уплътнения; Протектори за пищяли; Протектори за пръсти (бомбета); Протектори за китки; Друго
sk-SK: Komponenty ochrannej podložky v cene: Chrániče členkov; Chrániče lakťov; Chrániče rúk; Chrániče kolien; Chrániče dlaní (slidery); Ochranné návleky; Chrániče holení; Chrániče prstov (špičky); Chrániče zápästí; Iné
zh-TW: 防護墊內含組件: 護踝; 護肘; 護手; 護膝; 護掌滑塊; 防護墊圈; 護脛; 護趾套; 護腕; 其他
de: Enthaltene Komponenten der Schutzpolsterung: Knöchelschoner; Ellbogenschoner; Handschützer; Knieschoner; Palm-Slider; Schutzmanschetten; Schienbeinschoner; Zehenkappen; Handgelenkschoner; Sonstige
en: Protective pad components included: Ankle guards; Elbow pads; Hand guards; Knee pads; Palm sliders; Protective gaskets; Shin guards; Toe caps; Wrist guards; Other